臺灣高雄地方法院刑事判決　　　　　 99年度交簡上字第259號
公　訴　人　臺灣高雄地方法院檢察署檢察官
上　訴　人
即　被　告　謝福原
上列上訴人因公共危險案件，不服本院民國99年9 月17日99年度
交簡字第1353號第一審簡易判決（聲請簡易判決處刑書案號：99
年度偵字第25742 號），提起上訴，本院管轄之第二審合議庭判
決如下：：
    主  文
原判決撤銷。
謝福原服用酒類，不能安全駕駛動力交通工具而駕駛，處有期徒
刑貳月，如易科罰金，以新臺幣壹仟元折算壹日。
    事  實
一、謝福原於民國99年7 月26日17時30分許，在高雄市鳳山區某
    高爾夫球廠內飲用酒類後，其呼氣酒精濃度已逾每公升0.55
    毫克以上，已達不能安全駕駛之情形下，竟仍於飲酒完畢後
    於同日晚上20時許，駕駛車牌號碼ZA－3626號自小客車離去
    ，嗣於同日20時24分許沿高雄市○○區○○路由北向南行駛
    時，原應注意車前狀況，隨時採取必要之安全措施，且依當
    時之情況及其智識、能力亦無不能注意之情況，詎疏未注意
    車前狀況與前車保持安全距離，由後方撞擊同向行駛在前，
    由吳柏緯駕駛車牌號碼US－7076號自小客車，造成吳柏緯受
    有頸部拉傷之傷害（傷害部分未經告訴），經警到場處理，
    並於99年7 月26日21時許對謝福原施以呼氣酒精測試，測得
    其呼氣中所含酒精濃度達每公升0.90毫克，因而查獲上情。
二、案經高雄市政府警察局仁武分局報請臺灣高雄地方法院檢察
    署檢察官偵查聲請以簡易判決處刑。
    理  由
壹、證據能力部分
    按被告以外之人於審判外之陳述，雖不符合刑事訴訟法第15
    9 條之1 至第159 條之4 之規定，但經當事人於審判程序同
    意作為證據，法院審酌該言詞陳述或書面陳述作成時之情況
    ，認為適當者，亦得為證據。當事人、代理人或辯護人於法
    院調查證據時，知有第159 條第1 項不得為證據之情形，而
    未於言詞辯論終結前聲明異議者，視為有前項之同意，刑事
    訴訟法第159 條第1 項及第159 條之5 分別定有明文。查本
    判決下列所引用之各該被告以外之人於審判外之陳述，雖均
    屬傳聞證據，惟均經當事人於本院審理時表示無意見，而不
    予爭執，且迄至言詞辯論終結前亦未再聲明異議，本院審酌
    此等證據資料製作時之情況，尚無違法不當及證明力明顯過
    低之瑕疵，亦認為以之作為證據應屬適當，故揆諸前開規定
    ，應認前揭證據資料均例外有證據能力。
貳、實體部分：
一、被告謝福原於上開時、地因服用酒類，其呼氣酒精濃度已逾
    每公升0.55毫克以上，而達不能安全駕駛動力交通工具程度
    後，仍駕駛車牌號碼ZA－3626號自小客車於道路上行駛之犯
    罪事實，業據被告於警詢及偵、審中均坦承不諱，而被告於
    案發當日經警測得其呼氣酒精濃度達每公升0.90毫克乙情，
    並有酒精測試報告乙紙可佐（見警卷第9 頁），又被告經警
    當場施以酒測過程中，並有「意識模糊，注意力無法集中」
    之情狀，亦有刑法第185 條之3 案件測試觀察紀錄表（見警
    卷第10頁）可參，再參酌被告駕車當時夜間有照明，道路視
    距良好、無障礙物等客觀情形，並無不能注意情事，被告竟
    仍追撞前方由吳柏緯所駕駛之車號US－7076號自用小客車等
    情，亦經證人吳柏緯證述在卷，並有道路交通事故現場圖、
    道路交通事故調查報告表（一）、（二）、道路交通事故現
    場蒐證照片等件可證（見警卷第5 至8 頁、第12至17頁），
    足認被告確有酒後控制力減弱而無法安全駕駛之情事，綜合
    上情，堪認被告於前揭時、地駕駛自小客車，確已達不能安
    全駕駛動力交通工具之情狀無訛，足認被告自白與事實相符
    ，可以採信，本案事證明確，被告犯行堪以認定，應依法論
    科。
二、核被告所為，係犯刑法第185 條之3 不能安全駕駛動力交通
    工具而駕駛罪。原審以被告犯罪事證明確，予以論罪科刑，
    固非無見。惟按刑事審判旨在實現刑罰權之分配正義，故法
    院對於有罪被告之科刑，應符合罰刑相當之原則，使輕重得
    宜，罰當其罪，此所以刑法第57條明定科刑時，應審酌一切
    情狀，尤應注意該條所列10款事項，以為科刑輕重之標準，
    並賦予法院以裁量權，以求個案裁判之妥當性（最高法院90
    年度台上字第4636號判決參照）。查本件被告就吳柏緯因交
    通事故所受之傷害及車損部分，於原審判決前即與吳柏緯達
    成民事上之和解，有和解書乙份附於原審卷可佐（見99交簡
    1353卷第13頁），原審判決未見及此，仍認被告尚未與被害
    人達成和解，而量處有期徒刑3 月之刑度，即有未洽。上訴
    人即被告以原審量刑未斟酌被告已與被害人和解為由而提起
    上訴，請求撤銷原判決，即屬有理由，原判決既有上開可議
    之處，自應由本院予以撤銷改判。爰審酌被告為五專畢業，
    具有相當之智識，在政府及媒體長期宣導下，被告當知酒後
    駕車對於自己及他人生命、身體及財產具有嚴重之危險性及
    破壞性，竟仍無視於其他參與道路交通之不特定人生命、身
    體及財產安全，於飲酒後貿然上路，而被告經測得其呼氣酒
    精濃度高達每公升0.90毫克，對其他用路人之生命、身體安
    全實已構成相當程度之危害，實際上並已造成吳柏緯受有傷
    害，行為實有可議之處，惟念其犯後已坦承犯行，並無前科
    ，有臺灣高等法院前案紀錄表在卷為憑，素行尚可，且被告
    業與吳柏緯就民事損害賠償部分達成和解，業如前述，犯後
    態度尚佳並參酌本案犯罪情節等一切情狀，量處如主文所示
    之刑，並諭知以新臺幣1,000 元折算1 日之易科罰金折算標
    準。
據上論斷，應依刑事訴訟法第455 條之1 第1 項、第3 項、第36
4 條、第369 條第1 項前段、第299 條第1 項前段，刑法第185
條之3 、第41條第1 項前段，刑法施行法第1 條之1 第1 項，判
決如主文。
本案經檢察官張雅婷到庭執行職務。
中    華    民    國    100   年    1    月     31    日
                  刑事第十八庭  審判長法  官  黃宗揚
                                      法  官  陳芸珮
                                      法  官  高瑞聰
以上正本證明與原本無異。
不得上訴。
中    華    民    國   100    年    2     月    8     日
                                      書記官  林修弘
附錄本判決論罪之法條
中華民國刑法第185條之3
服用毒品、麻醉藥品、酒類或其他相類之物，不能安全駕駛動力
交通工具而駕駛者，處1 年以下有期徒刑、拘役或科或併科15萬
元以下罰金。